---
title: "Meetupy data science w Polsce.\nStan na 2019-06-04"
output: html_document
---

```{r setup, include = FALSE}
source("0_source_1234.R")
```

To jest analiza 86 polskich grup meetupowych, które miały wpisany temat "data science" na dzień 2019-06-04. 

Chcę pokazać meetupy w **przestrzeni** (1) i **czasie** (2). Idzie to do rozdziału, gdzie pokazuję też inne rzeczy poza meetupami, stąd wykres 1.1. 

Dane pobrałem przez API meetup.com za pomocą pakietu w Pythonie. Kod i pliki .json są w /meetup_api/.

Pliki źródłowe zapisane do R w 1_read_json.R

Złączenie danych zrobione w 2_join.R

## 1 - Przestrzeń  

Kod w 3_space_viz.R

Wykresy są zrobione pod strukturę i formatowanie pracy doktorskiej (rozdziały, A4, Times New Roman). 

### 1.1. Lokalizacja działalności świata społecznego data science w Polsce - firmy, studia, meetupy
```{r}
plot(groups_firms_edu)
```

### 1.2. Suma członków grup meetupowych data science i ilość członków na grupę w podziale na 12 polskich miast
```{r}
plot(map_bar)
```

### 1.3. Ilość członków 86 grup meetupowych w podziale na dwanaście polskich miast
```{r fig.height=8.7}
plot(lolli)
```

## 2 - Czas
### 2.1. Powstawanie grup meetupowych data science w latach 2012 - 2019 (do czerwca)
```{r}
plot(n_cumsum_year)
```

### 2.2. Termin powstania 86 grup meetupowych data science oraz termin zaplanowanego spotkania w podziale na dwanaście polskich miast
```{r fig.height=8.7}
plot(next_event)
```

### 2.3. Powstawanie 86 grup meetupowych data science w podziale na dwanaście polskich miast i w zależność od czasu
```{r fig.height=8.7}
plot(box_dif)
```

### 2.4. Wybrane terminy w nazwach 86 grup meetupowych data science według roku powstania grupy
```{r}
plot(names_time)
```


